---
title: "основы обработки данных с помощью R"
output: html_document
date: "2022-10-19"
---

```{r setup, include=FALSE}
knitr::opts_chunk$set(echo = TRUE)
```

## Цель работы

1. Развить практические навыки использования языка програмирования R
2. Закрепить знания базовых тмипов данных R
3. Развить практичесмкие навыки использования функций dplyr - select(), filter(), mutate(), arrange(), group_by()

Задание: проанализировать набор данных starwars 

### Подготовка

```{r}
library(dplyr)
starwars
starwars<- starwars
```

### Задание 1
сколько строк в датафрейме
```{r}
starwars%>% nrow()
```

### Задание 2
сколько столбцов в датафрейме
```{r}
starwars%>% ncol()
```

### Задание 3
как посмотреть примерный вид датафрейма
```{r}
starwars%>% glimpse()
```

### Задание 4
сколько уникальных рас персонажей представлено в данных
```{r}
length(unique(starwars$species))
```

### Задание 5
 Найти самого высокого персонажа. 
```{r}
H<-max(na.omit(starwars$height))
starwars %>% filter(height==H)
```

### Задание 6
Найти всех персонажей ниже 170 
```{r}
na.omit(starwars$height)
starwars %>% filter(height <170)
```

### Задание 7
Подсчитать ИМТ (индекс массы тела) для всех персонажей. ИМТ подсчитать по формуле 𝐼 = m/h^2 , где 𝑚 – масса (mass), а ℎ – рост (height). 
```{r}
starwars %>%
  select(name, mass, height) %>%
  mutate(imt = i<-mass/(height*height))
```

###Задание 8
Найти 10 самых "вытянутых" персонажей. "Вытянутость" оценить по отношению массы к росту персонажей.
```{r}
starwars %>%
  select(name, mass, height) %>%
  mutate(V = i<-mass/height) %>%
  arrange(desc(V))%>%
  slice(1:10)
```

###Задание 9
Найти средний возраст персонажей каждой расы вселенной Звездных войн.
```{r}
starwars %>%
  group_by(species)%>%
  summarise(age = na.omit(mean(birth_year)))
```

###Задание 10
Найти самый распространенный цвет глаз персонажей вселенной Звездных войн.
```{r}
starwars %>%
  filter(!(eye_color %in% NA)) %>%
  count(eye_color, sort = TRUE) %>%
  slice(1:1)
```

###Задание 11
Подсчитать среднюю длину имени в каждой расе вселенной Звездных войн.
```{r}
starwars %>%
  group_by(species) %>%
  summarise(nlen = na.omit(mean(nchar(name))))
```






