---
title: "Основы обработки данных с помощью R"
output: html_document
date: "2022-11-29"
---

```{r setup, include=FALSE}
knitr::opts_chunk$set(echo = TRUE)
```

## Цель работы
1. Зекрепить практические навыки использования языка программирования R для обработки данных
2. Закрепить знания основных функций обработки данных экосистемы tidyverse языка R
3. Развить пркатические навыки использования функций обработки данных пакета dplyr – функции
select(), filter(), mutate(), arrange(), group_by()

## Подготовка

```{r}
library(dplyr)
library(nycflights13)
lines<-nycflights13::airlines
planes<-nycflights13::planes
aports<-nycflights13::airports
flights<-nycflights13::flights
weather<-nycflights13::weather
```
## Задание
Проанализировать встроенные в пакет nycflights13 наборы данных с помощью языка R и ответить на вопросы:
1. Сколько встроенных в пакет nycflights13 датафреймов?

```{r}
#list.dirs('nycflights13')
pack <- ls(package:nycflights13)
length(pack)
```
2. Сколько строк в каждом датафрейме?

```{r}
nrow(nycflights13::airlines)
nrow(nycflights13::airports)
nrow(nycflights13::flights)
nrow(nycflights13::planes)
nrow(nycflights13::weather)
```


3. Сколько столбцов в каждом датафрейме?
```{r}
ncol(nycflights13::airlines)
ncol(nycflights13::airports)
ncol(nycflights13::flights)
ncol(nycflights13::planes)
ncol(nycflights13::weather)
```

4. Как просмотреть примерный вид датафрейма?

```{r}
glimpse(nycflights13::planes)
```

5. Сколько компаний-перевозчиков (carrier) учитывают эти наборы данных (представлено в наборах данных)?
```{r}
length(unique(lines$carrier))
```

6. Сколько рейсов принял аэропорт John F Kennedy Intl в мае?

```{r}
fa<-paste(subset(aports,name=='John F Kennedy Intl',faa))
filter(flights,month==5, dest==fa)
```


7. Какой самый северный аэропорт?

```{r}
subset(aports,lat==max(lat))
```
       
8. Какой аэропорт самый высокогорный (находится выше всех над уровнем моря)?

```{r}
subset(aports,alt==max(alt))
```

9. Какие бортовые номера у самых старых самолетов?

```{r}
select(subset(na.omit(planes),year==min(year)),tailnum)
```

10. Какая средняя температура воздуха была в сентябре в аэропорту John F Kennedy Intl (в градусах Цельсия).

```{r}
f<-paste(subset(aports,name=='John F Kennedy Intl',faa))
na.omit(weather)%>%
  filter(month==9, origin==f)%>%
  select(temp)
mean(na.omit(weather$temp))
```

11. Самолеты какой авиакомпании совершили больше всего вылетов в июне?
```{r}
t<-table(select(subset(flights,month==6), carrier))
filter(as.data.frame(t),Freq==max(Freq))
```
12. Самолеты какой авиакомпании задерживались чаще других в 2013 году?
```{r}
flights%>%
  filter(dep_delay>0)%>%
  group_by(carrier)%>%
  summarise(d=length(flight), .groups = "drop")%>%
  arrange(desc(d))%>%
  head(1)

```



