---
title: "Исследование метаданных DNS трафика"
output: html_document
date: "2022-11-10"
---

---
title: "lab2"
output: html_document
date: "2022-11-02"
---

```{r setup, include=FALSE}
knitr::opts_chunk$set(echo = TRUE)
```
## Датасет
```{r}
data = read.csv("dns.csv")
print(data)
```
### 4.Сколько участников информационного обмена в сети Доброй Организации?
```{r}
Is<-(unique(data$is))
Id<-(unique(data$id))
print(length(unique(union(Is,Id))))

```
### 5.Какое соотношение участников обмена внутри сети и участников обращений к внешним ресурсам?
```{r}
vec <- c(Is, Id)
vec<-vec[!duplicated(vec)]
M <- c("(192.168.)([0-9]{1,3}[.])[0-9]{1,3}","(10.0.)([0-9]{1,3}[.])[0-9]{1,3}","(100.64.)([0-9]{1,3}[.])[0-9]{1,3}","(172.16.)([0-9]{1,3}[.])[0-9]{1,3}")
lin=length(unique(grep(paste(M,collapse="|"), vec, value=TRUE)))
lout=length(vec)-lin
lin/lout

```
### 6.Найдите топ-10 участников сети, проявляющих наибольшую сетевую активность.
```{r}
library(dplyr)
v<-rev(sort(table(data$query)))
slice(as.data.frame(v),1:10)

```
### 7.Найдите топ-10 доменов, к которым обращаются пользователи сети и соответственное количество обращений
```{r}
library(dplyr)
w<-rev(sort(table(data$query)))
slice(as.data.frame(w),1:10)
```
### 7.1.Найдите топ-10 доменов второго уровня, к которым обращаются пользователи сети и соответственное количество обращений
```{r}
df<-data
df%>%
  mutate(dom=stringr::str_extract(query,"\\.[a-z]*(\\.[a-z]*)$"),countdom=1)%>%
  group_by(dom) %>%
  summarise( countdom  = sum(countdom) )%>%
  arrange(desc(countdom))%>%
  na.omit()%>%
  slice(1:10)
```
### 8. Опеределите базовые статистические характеристики (функция summary()) интервала времени между последовательным обращениями к топ-10 доменам.
```{r}
filter(data, query=="teredo.ipv6.microsoft.com")%>%
  select(ts)%>%
  summary()
filter(data, query=="tools.google.com")%>%
  select(ts)%>%
  summary()
filter(data, query=="www.apple.com")%>%
  select(ts)%>%
  summary()
```
### Базовые статистические характеристики (функция summary()) интервалов выглядят одинаково((